【裁判字號】    89,上易,1708
【裁判日期】    890629
【裁判案由】    違反著作權法
【裁判全文】
臺灣高等法院臺南分院刑事判決          八十九年度上易字第一七○八號    潛
      上  訴  人
      即  被  告  甲  ○  ○
右列上訴人因違反著作權法案件，不服臺灣臺南地方法院八十九年度易字第一五三一
號中華民國八十九年六月二十九日第一審判決（起訴案號：臺灣臺南地方法院檢察署
八十八年度偵字第一四四八七號），提起上訴，本院判決如左：
      主      文
上訴駁回。
      事      實
一、甲○○係台南市○○路二三二號「三元書局」之負責人，於民國（下同）八十八
    年九月間，明知康軒版之「國語１上學習評量」、「國語２上學習評量」、「國
    語作業簿１上」、「國語作業簿２上」，係康鼎文化事業股份有限公司（以下簡
    稱康鼎公司）享有著作權之著作物，「國語１上學習評量」、「國語２上學習評
    量」每本之訂價，各為新台幣（下同）一百元，「國語作業簿１上」、「國語作
    業簿２上」每本之定價各為五○元，竟意圖營利，而以他人擅自重製物之偽版：
    「國語２上學習評量」二五○本、「國語１上學習評量」二○○本及「國語作業
    簿１上」、「國語作業簿２上」各五○○本，其中「國語１上學習評量」、「國
    語２上學習評量」以六○元，而「國語作業簿１上」、「國語作業簿２上」以每
    本二十五元之價格，出售予位於彰化市○○路二三七巷二十四號「遠東書局」之
    負責人鄭文誌，並將上開書籍交由不知情之新竹貨運公司托運交付予鄭文誌後，
    再由鄭文誌將上開書籍以三十至九十元不等之價格出售牟利，嗣經警查獲鄭文誌
    出售上開偽版書籍，始悉上情（鄭文誌部分，業經臺灣彰化地方法院判處有期徒
    刑七月）。
二、案經著作權人康鼎公司訴請臺灣臺南地方法院檢察署檢察官偵查起訴。
      理      由
一、訊據上訴人即被告甲○○矢口否認右揭犯行，辯稱：八十七年九月間雖有寄貨給
    鄭文誌，但查扣之偽版書籍，並非伊所寄發的云云。
二、前揭系爭偽版之「國語１上學習評量」、「國語２上學習評量」、「國語作業簿
    １上」、國語作業簿２上」等書籍，係被告於八十七年九月十日以三元書局名義
    交由新竹貨運公司托運至彰化市等情，業據告訴人代理人李志蓉、李烜豪在原審
    偵、審中指訴綦詳，並經鄭文誌在檢察官偵查中結證無訛，復有新竹貨運公司簽
    收單及托運單影本各一紙附卷可參，而該康軒版「國語２上學習評量」、「國語
    １上學習評量」及「國語作業簿１上」、「國語作業簿２上」係告訴人創作享有
    之著作權之著作物，此有告訴人提出之新（八十七年度修定發行）舊（八十六年
    度製作發行）版本可比對，鄭文誌被查扣之國語學習評量偽版，係以新版之封面
    及盜印舊版之全部內容，組合而成，且印刷之紙質、裝訂均與新版有差異，而新
    版將告訴人台中分公司新址更正，並刪除雲嘉辦事室，惟偽版仍依舊刊登。另「
    國語作業簿」係盜自舊版（按１上新版係包涵首冊一本，發行頁數多；２上新版
    之編排方式，底頁封面圖樣與舊版不同），有告訴人提出之新、舊版及扣案之偽
    版足資比對，鄭文誌因此經臺灣彰化地方法院依明知為侵害著作權之物意圖營利
    而交付侵害他人之著作權罪判處有期徒刑七月，有臺灣彰化地方法院八十七年度
    易字第一八八四號刑事判決附偵查卷可憑，事證明確。縱鄭文誌在檢察官偵查中
    證稱：該批盜版書籍是向王先生訂的，伊並未向三元書局訂貨，可能是王先生聯
    絡三元書局寄書過來等語，然依鄭文誌提出之新竹貨運公司簽收單及托運單影本
    ，託運者為「三元」，可見該批盜版書籍確係由被告所寄發的，但因無證據足以
    證明鄭文誌被查扣之國語學習評量偽版，係被告擅自重製之偽版物，僅能認定係
    被告持有之他人擅自重製之偽版物。被告辯稱：非伊所寄發的云云，顯係卸責之
    詞，不足採信，其犯行堪以認定。
三、核被告所為，係犯著作權法第九十三條第三款及第八十七條第二款之明知為侵害
    著作權之物意圖營利而交付罪。原審審酌被告之品性、犯罪之動機、目的、手段
    、所生危害及犯罪後態度等一切情狀，適用著作權法第九十三條第三款、刑法第
    十一條前段、第四十一條、罰金罰鍰提高標準條例第二條，量處有期徒刑四月，
    並諭知如易科罰金以三百元折算一日之折算標準，以資懲戒。本院經核原判決認
    事用法，均無不合，量刑亦屬妥適。被告上訴意旨，否認犯罪，並指摘原判決不
    當，為無理由，應予駁回。
四、據上論斷，應依刑事訴訟法第三百六十八條，判決如主文。
本案經檢察官劉欽銘到庭執行職務。
中  華  民  國      八  十  九      年      十      月      三十一      日
                                臺灣高等法院臺南分院刑事第五庭
                                    審判長法官  茆    臺    雲
                                          法官  李    文    福
                                          法官  蔡    長    林
右正本證明與原本無異。
不得上訴。
                                    法院書記官  李    培    薇
中  華  民  國      八  十九      年      十      月        二        日
附錄本案論罪科刑法條全文：
著作權法第九十三條第三款
有左列情形之一者，處二年以下有期徒刑，得併科新台幣十萬元以下罰金：
三、以第八十七條各款方法之一侵害他人之著作權者。


司法院資訊處製作；財團法人民間司法改革基金會備份。
